臺灣高等法院高雄分院刑事判決　　　　 96年度上易字第734號
上　訴　人
即　被　告　戊○○
　　　　　　　　　　(現於臺灣高雄第二監獄執行中)
上　訴　人
即　被　告　乙○○
上列上訴人因竊盜案件，不服臺灣高雄地方法院95年度易字第11
56號中華民國96年4月12日、96年5月17日第一審判決（起訴案號
：臺灣高雄地方法院檢察署96年度偵字第2268號），提起上訴，
本院判決如下：
    主  文
原判決關於戊○○、乙○○部分撤銷。
戊○○所犯如附表一所示之拾參罪，均累犯，各處如附表二所示
之刑，各減為如附表二所示之刑。應執行有期徒刑壹年陸月。並
於刑之執行前，令入勞動場所強制工作參年。扣案之活動扳手、
鐵撬各貳支，破壞剪、梅花扳手、鐵鎚各壹支，均沒收。
乙○○所犯如附表一編號13所示之結夥三人以上攜帶兇器竊盜未
遂罪，處有期徒刑捌月，減為有期徒刑肆月，如易科罰金，以新
台幣壹仟元折算壹日。扣案之鐵鎚、鐵撬各壹支均沒收。
    事  實
一、戊○○前因搶奪及違反麻醉品管理條例案件，經本院分別以
    84年上訴字第290 號、85年度上更一字第238 號判處有期徒
    刑10月、1 年確定，甫於民國93年1 月31日縮刑期滿執行完
    畢，又於93年間因加重竊盜案件，經臺灣高雄地方法院以93
    年度易字第1445號判處有期徒刑1 年4 月確定，於95年7 月
    13日假釋出監，戊○○於假釋中仍不知悔改，再犯本件如下
    罪行，而為有犯罪習慣之人。戊○○獨自1 人基於意圖為自
    己不法所有之竊盜犯意，或與梁順興（經原審判處有期徒刑
    2 年6 月確定）、施智元（經原審判處有期徒刑1 年4 月確
    定）及乙○○等人，2 人或結夥3 人以上，基於意圖為自己
    不法所有之竊盜犯意聯絡，分別於附表一所示之時間、地點
    ，以附表一所示之方式，竊取如附表一所示壬○○等人所有
    之財物，並持往吉祥、三美、恆昌資源回收廠變賣（回收廠
    業者涂意棣、黃美華及孫偉銘涉嫌故買贓物部分均經檢察官
    另為不起訴處分），嗣經警先後於：95年12月28日上午8
    時許，在高雄縣鳳山市○○○路86號麗都旅社307 號房間內
    逮捕戊○○，並查獲置於車號YX-7185 號自小客車內之贓物
    及其所有作案工具鐵撬、破壞剪及活動扳手各1 支（詳如附
    表一編號1） ；96年1 月27日凌晨4 時30分許，在高雄縣
    大寮鄉○○路、光明路口，查獲戊○○駕駛車號8M-1031 號
    自小貨車上載運贓物燈桿8 支及其所有作案工具活動扳手、
    梅花扳手各1 支（詳如附表一編號10）；96年2 月2 日上
    午5 時30分許，於高雄縣鳳山市○○路31號五甲社區活動中
    心門口，查獲戊○○、梁順興及乙○○3 人，並扣得戊○○
    所有之作案工具鐵鎚、鐵撬各1 支（詳如附表一編號13），
    並經戊○○於同日警詢中，就附表一編號2 至9 、11至12部
    分，於警員等該管公務員未知犯罪事實或行為人前，自白竊
    盜犯罪，並表明接受調查、審判之意思，始悉上情。
二、乙○○前因肅清煙毒條例等案件經法院判刑確定而入監執行
    ，於95年9 月22日因縮短刑期假釋出監，詎其於假釋中仍不
    知悔改，與戊○○、梁順興結夥3 人以上，基於意圖為自己
    不法所有之竊盜犯意聯絡，於附表一編號13所示之時間、地
    點，以附表一編號13所示之方式，欲竊取高雄縣鳳山市○○
    路31號「五甲社區活動中心」白鐵材質之大門，因時值凌晨
    ，聲響巨大，該處又在高雄縣政府警察局鳳山分局新甲派出
    所旁，當場為警員李淵學、林啟和阻止查獲，而未得逞，並
    扣得戊○○所有供竊盜犯罪所用之鐵鎚、鐵撬各1支。
三、案經高雄縣政府警察局湖內分局暨林園分局報告臺灣高雄地
    方法院檢察署檢察官偵查起訴。
    理  由
壹、證據能力方面
    按傳聞法則之重要理論依據，在於傳聞證據未經當事人之反
    對詰問予以核實，乃予排斥，惟若當事人已放棄對原供述人
    之反對詰問權，於法院審判時表明同意該等傳聞證據可作為
    證據，基於證據資料愈豐富，愈有助於真實發現之理念，並
    貫徹刑事訴訟法修法加重當事人進行主義之精神，確認當事
    人對於證據能力有處分權之制度，傳聞證據經當事人同意作
    為證據，法院認為適當者，亦得為證據。另當事人於調查證
    據時，對於傳聞證據表示「沒有意見」、「對於證據調查無
    意見」，而未於言詞辯論終結前聲明異議，應視為已有將該
    等傳聞證據採為證據之同意，此刑事訴訟法第159 條之5 定
    有明文。被告戊○○於本院準備程序時已表示對於全案卷證
    之證據能力均無意見（見本院卷第50頁），依刑事訴訟法第
    159條之5之規定，應視為被告戊○○已同意本案全部證據均
    有證據能力，本院斟酌該等證據並非非法取得，亦無證明力
    明顯過低之情形，是該等證據，均得採為證據。
貳、實體方面
一、訊據上訴人即被告（下稱被告）戊○○對前揭事實坦承不諱
    ，核與附表一所示證人壬○○等人於警詢、偵查中證述情節
    相符，並有附表一所示扣押筆錄、扣押物品目錄表、贓物認
    領保管單及現場蒐證照片等資料在卷可稽，足認被告戊○○
    上開任意性之自白核與事實相符，應堪信實，事證明確，其
    犯行洵堪認定。
二、上揭事實，業據上訴人即被告（下稱被告）乙○○於警詢、
    偵查及原審審理時供承不諱，核與證人即共同被告戊○○、
    梁順興，證人即告訴代理人陳萬來，證人即查獲員警李淵學
    、林啟和證述情節相符，並有作案工具鐵鎚、鐵撬各1 支扣
    案可資佐證。被告乙○○任意性之自白經核既與事實相符，
    自得採為論科之依據，事證明確，其犯行堪以認定。
三、按刑法第321條第1項第3 款之攜帶兇器竊盜罪，係以行為人
    攜帶兇器竊盜為其加重條件，此所謂兇器，其種類並無限制
    ，凡客觀上足對人之生命、身體、安全構成威脅，具有危險
    性之兇器均屬之，且祇須行竊時攜帶此種具有危險性之兇器
    為已足，並不以攜帶之初有行兇之意圖為必要（最高法院著
    有79年度台上字第5253號判例可資參照），次按刑法第321
    條第1 項第2 款所謂毀越門扇，係指毀損或超越及踰越門扇
    而言，與撬開門鎖啟門入室者不同，又門窗乃屬安全設備之
    一種，撬開後窗而竊取，自屬毀越安全設備（最高法院69年
    度台上字第2415號、56年度台上字第2433號判決意旨參照）
    。查本件被告戊○○歷次竊盜犯行所用之扳手、剪刀、鐵撬
    、鉗子、鐵鎚等工具（附表一編號13與被告乙○○共同行竊
    時使用鐵鎚、鐵撬各1 支），均係金屬材質，質地堅硬，堪
    供被告等人拆卸金屬物件使用，另扣案之活動扳手、破壞剪
    、鐵撬、梅花扳手、鐵鎚等物，經原審當庭勘驗後，均為金
    屬材質、質地堅硬，或末端尖銳等節無訛，有原審勘驗筆錄
    可佐（見原審卷第95、96頁），客觀上顯足以危害人之身體
    、生命安全，依上開判例意旨說明，該等工具有一定客觀危
    險性，而屬兇器無訛。又被告戊○○於附表一編號1 、9 竊
    盜犯行有持工具破壞通風孔、鋁窗行為，業據其自白在卷（
    見原審卷第97頁），自屬毀越安全設備行為。故核被告戊○○所為，分別係犯如附表二所示之13罪，其所犯上開13罪間
    ，犯意各別，行為互殊，皆可獨立評價，應予分別論處，合
    併處罰。被告乙○○於附表一編號13所為，則係犯刑法第32
    1 條第2 項、第1 項第3 款、第4 款之結夥3 人以上攜帶兇
    器竊盜未遂罪。被告戊○○於附表一編號1 、9 之竊盜犯行
    ，與共同被告施智元有犯意聯絡及行為分擔，均為共同正犯
    ；被告戊○○於附表一編號2 至8 、11、12之竊盜犯行，與
    共同被告梁順興有犯意聯絡及行為分擔，均為共同正犯；被
    告戊○○、乙○○於附表一編號13之竊盜犯行，與共同被告
    梁順興有犯意聯絡及行為分擔，均為共同正犯。被告戊○○
    前因搶奪及違反麻醉品管理條例案件，經本院分別以84年上
    訴字第290 號、85年度上更一字第238 號判處有期徒刑10月
    、1 年確定，於93年1 月31日縮刑期滿執行完畢，有臺灣高
    等法院被告前案紀錄表1 份在卷足佐，其於有期徒刑執行完
    畢後，5 年內故意再犯附表一所示各罪，均為累犯，皆應依
    刑法第47條第1 項規定，加重其刑。又附表一編號2 至9 部
    分，被害人甲○○等人失竊後均未報案，另附表一編號11、
    12號犯罪事實，被害人癸○○等人報案後並未申告行為人為
    何人，是該管公務員在未知悉犯罪事實及未確定犯罪人之情
    況下，被告戊○○於95年2 月2 日另案（附表一編號13）遭
    警查獲後，主動供出附表一編號2 至9 、11、12之犯罪事實
    ，並偕同警方到現場查證並查訪被害人，因而破獲該等案件
    等情，有各該警詢筆錄及卷附照片可佐，因認在此之前警方
    並未發覺該等罪行，是被告戊○○既於犯罪未發覺前，即向
    警方自首表示願意接受裁判，該等行為自符合自首要件，且
    本件亦查無何不得予以減刑之事由，爰依刑法第62條前段之
    規定減輕其刑。另如附表一編號13之犯行，被告戊○○、乙○○已著手於竊盜犯行之實行，惟未得手，此部分行為係屬
    未遂，爰皆依刑法第25條第2 項規定減輕其刑，被告戊○○
    就附表一編號2 至9 、11至13等犯行，同時有刑之加重及減
    輕事由，爰各依法先加重後減輕之。
四、公訴意旨雖認被告戊○○所犯附表一編號2 、4 、7 所示犯
    罪事實均係犯攜帶兇器加重竊盜罪，惟查，附表一編號2 行
    竊地點屋內鐵架、鐵箱等器物隨意散置地面，該處亦無設有
    門禁或安全設備管制，另屋頂水槽亦僅以細支架設放等情，
    有卷附照片可參（見警(三)卷第44頁），另附表一編號4 、7
    行竊鐵門部分，告訴人丙○○、被害人己○○於警詢中均僅
    稱鐵門係遭外力拆卸，亦未證述有遭工具破壞痕跡等語（見
    警(四)卷第52、56頁），是以，被告戊○○於偵查、審理中供
    稱此部分犯行未攜帶兇器為之，是徒手撿拾鐵皮、抽取電線
    、搖下屋頂白鐵水槽行竊，另所竊之鐵門是以活動葉板裝上
    ，可直接徒手卸除取走等語（見原審卷第96、97頁），尚無
    以完全排除可能性，復被告戊○○此部分犯行亦未扣得作案
    工具，渠行竊時是否該當攜帶兇器之加重要件容有合理懷疑
    ，依罪疑唯輕原則，應論以普通竊盜罪，公訴意旨認此部分
    係犯加重竊盜罪，容有誤會，惟起訴之基本社會事實同一，
    本院自應變更起訴法條予以審理。另公訴意旨就附表一編號
    9 號部分固漏未論及被告戊○○毀越安全設備竊盜之加重條
    件，尚有未洽，惟該部分犯行起訴法條為刑法第321 條第1
    項，該項各款僅為加重要件，與竊盜構成要件成立無涉，並
    不生變更起訴法條問題，本院自得逕予審酌，而無須變更起
    訴法條。
五、原審予以論罪科刑，固非無見，然查：(一)被告戊○○、乙○○於附表一編號13所示之時間、地點，欲竊取之標的物係高
    雄縣鳳山市○○路31號五甲社區活動中心白鐵材質之大門，
    原判決就此部分漏未載明，尚有未洽。(二)被告乙○○於附表
    一編號13之竊盜犯行，係與被告戊○○及共同被告梁順興3
    人共同為之，原判決事實欄認參與本件犯罪之人，除被告乙○○、戊○○及共同被告梁順興3 人之外，尚有施智元，亦
    有未當。(三)被告戊○○、乙○○之犯罪時間均係在96年4 月
    24日以前，符合中華民國96年罪犯減刑條例第2條第1項第3
    款、第3條第1項第15款所定減刑條件，均應依法減其宣告刑
    二分之一，原判決未及適用上開減刑條例予以減刑，亦有未
    合。被告戊○○上訴意旨認原審量刑過重，指摘原判決不當
    ，及被告乙○○未具理由之上訴，雖均無理由，惟原判決既
    有上揭可議之處，即屬無可維持，自應由本院將原判決關於
    戊○○、乙○○部分撤銷改判。審酌被告戊○○、乙○○正
    值青壯，竟不循正途謀生，猶思不勞而獲，而以竊盜之方式
    取得財物，行為實不足取，更造成社會治安之破壞，自應受
    相當之刑事非難，惟念被告2 人犯後均能坦承全部犯行、深
    表悔意、態度良好等一切情狀，爰就被告乙○○部分量處有
    期徒刑8月，又被告乙○○之犯罪時間係在96年4月24日以前
    ，合於減刑條件，爰依法減其宣告刑二分之一及諭知易科罰
    金之折算標準。並就被告戊○○部分分別量處如附表二所示
    之宣告刑，又被告戊○○如附表一所示犯罪時間均在96年4
    月24日以前，均合於減刑條件，爰依法分別減刑為附表二所
    示之刑，並定其應執行之刑為有期徒刑1年6月。
六、按保安處分中之強制工作，旨在對嚴重職業性犯罪及欠缺正
    確工作觀念或無正常工作因而犯罪者，強制其從事勞動，學
    習一技之長及正確之謀生觀念，使其日後重返社會，能適應
    社會生活。刑法第90條第1 項規定：有犯罪之習慣或以犯罪
    為常業或因遊蕩或懶惰成習而犯罪者，得於刑之執行完畢或
    赦免後，令入勞動場所，強制工作。即係本於保安處分應受
    比例原則之規範，使保安處分之宣告，與行為人所為行為之
    嚴重性、行為人所表現之危險性及對於行為人未來行為之期
    待性相當之意旨而制定，而由法院視行為人之危險性格，決
    定應否令入勞動處所強制工作，以達預防之目的（最高法院
    94年台上字第6519號判決意旨參照）。經查：被告戊○○前
    於93年7 至9 月間因連續5 件竊盜案件，經臺灣高雄地方法
    院以93年度易字第1445號判處有期徒刑1 年4 月確定，甫於
    95年7 月13日假釋出監，有被告前案紀錄表及該案判決書可
    佐，其於假釋期間，不知悔改，於95年12月26日至96年2 月
    2 日之1 個多月時間內，又犯本案竊盜罪13次，其犯罪態樣
    多數係攜帶兇器、侵入他人工廠內，甚至於住宅門口處行竊
    ，並將所竊得之財物予以變賣，足徵其有竊盜犯罪之習慣，
    具有危險性格，嚴重影響社會治安，並危害個人財產，本院
    認有令其強制工作，習得技藝，矯治惡習，俾適應社會生活
    之必要，爰依竊盜犯贓物犯保安處分條例第3 條第1 項之規
    定，諭知於刑之執行前，令入勞動處所強制工作3 年，以資
    矯治。
七、扣案之活動扳手、鐵撬各2支，破壞剪、梅花扳手、鐵鎚各1
    支，均係為被告戊○○所有供其犯本案竊盜罪所用之物，業
    據其於原審審理中供承在卷（見原審院卷第51頁），爰依刑
    法第38條第1 項第2 款之規定，併予宣告沒收。本件扣案物
    品中之鐵鎚、鐵撬各1 支，均係共同被告戊○○所有供其與
    被告乙○○犯附表一編號13竊盜罪所用之物，爰依刑法第38
    條第1 項第2 款之規定，併於被告乙○○主文項下宣告沒收
    。
八、被告乙○○經合法傳喚，無正當理由未到庭，爰不待其陳述
    ，逕行判決。
據上論結，應依刑事訴訟法第369條第1項前段、第364條、第299
條第1項前段、第371條，刑法第28條、第320條第1項、第321條
第1 項第2 款、第3 款、第4 款、第2 項、第25條第2 項、第47
條第1項 、第62條前段、第38條第1 項第2 款、第51條第5 款、
第9 款，刑法施行法第1 條之1 ，中華民國96年罪犯減刑條例第
2條第1項第3款、第3條第1項第15款、第7條，竊盜犯贓物犯保安
處分條例第3條第1項、第4條、第5條第1項，判決如主文。
本案經檢察官林應華到庭執行職務。
中　　華　　民　　國　　96　　年　　9　　月　　 28　　日
                  刑事第七庭    審判長法  官 莊飛宗
                                      法  官 黃憲文
                                      法  官 孫啟強
以上正本證明與原本無異。
不得上訴。
中　　華　　民　　國　　96　　年　　9　　月　　 28　　日
　　　　　　　　　　　　　　　　　　　書記官 許信宗
附錄本件判決論罪科刑法條：刑法第320 條：
意圖為自己或第三人不法之所有，而竊取他人之動產者，為竊盜
罪，處 5 年以下有期徒刑、拘役或 5 百元以下罰金。
意圖為自己或第三人不法之利益，而竊佔他人之不動產者，依前
項之規定處斷。
前二項之未遂犯罰之。
刑法第321條：
犯竊盜罪而有左列情形之一者，處 6 月以上、 5 年以下有期徒
刑：
一  於夜間侵入住宅或有人居住之建築物、船艦或隱匿其內而犯
    之者。
二  毀越門扇、牆垣或其他安全設備而犯之者。
三  攜帶兇器而犯之者。
四  結夥三人以上而犯之者。
五  乘火災、水災或其他災害之際而犯之者。
六  在車站或埠頭而犯之者。
前項之未遂犯罰之。
附表一：
 ┌──┬────┬────┬───┬────────────┬───┬────┬──────┬────────┐
 │編號│犯罪時間│犯罪地點│行為人│行為方式及態樣          │被害人│被竊財物│變賣或扣得之│證據            │
 │    │        │        │      │                        │      │（價值：│物          │                │
 │    │        │        │      │                        │      │新台幣）│            │                │
 ├──┼────┼────┼───┼────────────┼───┼────┼──────┼────────┤
 │ 1  │95年12月│高雄縣路│戊○○│施智元駕駛其所有車牌號碼│告訴人│電線 1綑│嗣為警據報後│被告戊○○自白│
 │    │26日下午│竹鄉下坑│施智元│YX-7 185號自用小客車，搭│壬○○│及銅製噴│，於現場及上│；被告施智元於審│
 │    │7 時許。│村大德路│。    │載戊○○至施智元曾工作過│。    │嘴、平面│開車輛內扣得│理中自白。      │
 │    │        │277巷 53│      │之上址工廠，並攜帶客觀上│      │砂磨機、│戊○○所有之│證人壬○○警詢│
 │    │        │號鐵力興│      │足對人之生命、身體、安全│      │手提電鑽│活動扳手、破│證述。          │
 │    │        │工廠內。│      │構成威脅，具有危險性之金│      │、萬能鉗│壞剪及鐵撬各│扣案活動扳手、│
 │    │        │        │      │屬製十字螺絲起子、活動扳│      │各 1支等│1 支。      │破壞剪及鐵撬各1 │
 │    │        │        │      │手、破壞剪及鐵撬各1 支。│      │物。    │            │支。            │
 │    │        │        │      │先由施智元持該十字螺絲起│      │        │            │贓物認領保管單│
 │    │        │        │      │子轉動螺絲，拆解破壞抽風│      │        │            │。              │
 │    │        │        │      │機通風孔後，侵入工廠內，│      │        │            │扣押筆錄、扣押│
 │    │        │        │      │隨即打開工廠大門讓戊○○│      │        │            │物品目錄表及現場│
 │    │        │        │      │進入。                  │      │        │            │搜證照片        │
 │    │        │        │      │兩人並一同竊取工廠內之電│      │        │            │                │
 │    │        │        │      │線1 綑、銅製噴嘴1 支（均│      │        │            │                │
 │    │        │        │      │已竊得，惟尚未完全搬離現│      │        │            │                │
 │    │        │        │      │場）、平面砂磨機1 支、手│      │        │            │                │
 │    │        │        │      │提電鑽1 支、萬能鉗1 支（│      │        │            │                │
 │    │        │        │      │均已搬離現場）等，旋於得│      │        │            │                │
 │    │        │        │      │手搬離之際，為壬○○所發│      │        │            │                │
 │    │        │        │      │現，遂逃離現場。        │      │        │            │                │
 ├──┼────┼────┼───┼────────────┼───┼────┼──────┼────────┤
 │2   │96年 1月│高雄縣大│戊○○│該工廠無人看管，鐵器均任│佳宏鐵│鐵皮、電│得手後，2 人│被告戊○○、梁│
 │    │23日下午│寮鄉昭明│、梁順│意堆置屋內，2 人於同1 日│工廠  │線、白鐵│於下午6 時30│順興於警詢、本院│
 │    │6 時30分│村產業道│興    │內，分3 次至前開地點，由│      │水塔等物│分持電線前往│審理中自白。    │
 │    │前之日間│路佳宏鐵│      │未設置門禁後門進入，徒手│      │。      │鳳林資源回收│佳宏工廠平面圖│
 │    │某時許。│工廠。  │      │入內搬運行竊。          │      │        │廠變賣得現金│。              │
 │    │        │        │      │                        │      │        │800 元。    │資源回收業者潘│
 │    │        │        │      │                        │      │        │            │正薪名片、收購切│
 │    │        │        │      │                        │      │        │            │結書。          │
 │    │        │        │      │                        │      │        │            │現場搜證照片。│
 ├──┼────┼────┼───┼────────────┼───┼────┼──────┼────────┤
 │ 3  │96年1 月│高雄縣大│戊○○│戊○○、梁順興輪流開車前│告訴人│白鐵材質│得手後同日下│被告戊○○、梁│
 │    │16日下午│寮鄉鳳林│梁順興│往上開地點，並持戊○○所│甲○○│之水塔 1│午4 時15分許│順興自白。      │
 │    │4 時15分│一路06號│。    │有客觀上足對人的生命、身│。    │座（價值│，戊○○、梁│證人甲○○於警│
 │    │前之日間│檳榔攤後│      │體、安全構成威脅，具有危│      │約25,000│順興持往吉祥│詢中陳述。      │
 │    │某時。  │方。    │      │險性之金屬製鐵鎚、虎頭鉗│      │元）。  │資源回收廠變│證人涂意棣於警│
 │    │        │        │      │、扳手、起子等物行竊得手│      │        │賣得現1,448 │詢中陳述、指認、│
 │    │        │        │      │。                      │      │        │元。        │交易資料。      │
 ├──┼────┼────┼───┼────────────┼───┼────┼──────┼────────┤
 │ 4  │96年 1月│高雄縣大│戊○○│戊○○、梁順興徒手將鐵門│告訴人│白鐵鐵門│得手後，許榮│被告戊○○、梁│
 │    │中旬某日│寮鄉光明│、梁順│活動葉板卸下行竊得手。  │丙○○│4 片。（│龍、梁順興持│順興自白。      │
 │    │時許。  │路1之1號│興。  │                        │。    │價值約  │往三美資源回│證人丙○○於警│
 │    │        │某未蓋好│      │                        │      │16,000元│收廠變賣得現│詢中陳述。      │
 │    │        │之工廠內│      │                        │      │）      │。          │證人黃美華於警│
 │    │        │。      │      │                        │      │        │            │詢中之證述及指認│
 │    │        │        │      │                        │      │        │            │。              │
 ├──┼────┼────┼───┼────────────┼───┼────┼──────┼────────┤
 │ 5  │96年 1月│高雄縣大│戊○○│戊○○、梁順興持戊○○所│告訴人│白鐵材質│得手後，許榮│被告戊○○、梁│
 │    │中旬某日│寮鄉前庄│、梁順│有客觀上足對人之生命、身│辛○○│欄杆 1座│龍、梁順興持│順興自白。      │
 │    │時許。  │村前庄路│興。  │體、安全構成威脅，具有危│。    │。（價值│往三美資源回│證人辛○○於警│
 │    │        │86之1號 │      │險性之金屬製梅花扳手行竊│      │約2,000 │收廠變賣得現│詢中陳述。      │
 │    │        │。      │      │。                      │      │元）    │。          │證人黃美華於警│
 │    │        │        │      │                        │      │        │            │詢中之證述及指認│
 │    │        │        │      │                        │      │        │            │。              │
 ├──┼────┼────┼───┼────────────┼───┼────┼──────┼────────┤
 │ 6  │96年 1月│高雄縣大│戊○○│戊○○、梁順興持戊○○所│子○○│白鐵窗1 │得手後，許榮│被告戊○○、梁│
 │    │中旬某日│寮鄉鳳林│、梁順│有客觀上足對人之生命、身│。    │片、白鐵│龍、梁順興持│順興自白。      │
 │    │時許。  │四路 160│興。  │體、安全構成威脅，具有危│      │腳墊1 個│往吉祥資源回│證人子○○於警│
 │    │        │號。    │      │險性之金屬製梅花扳手行竊│      │。（價值│收廠變賣得現│詢中陳述。      │
 │    │        │        │      │。                      │      │約8,000 │。          │                │
 │    │        │        │      │                        │      │元）    │            │                │
 ├──┼────┼────┼───┼────────────┼───┼────┼──────┼────────┤
 │ 7  │96年 1月│高雄縣大│戊○○│戊○○、梁順興徒手將鐵門│己○○│不鏽鋼材│竊後同日中午│被告戊○○、梁│
 │    │19日中午│寮鄉鳳林│、梁順│活動葉板卸下行竊得手。  │。    │質之鐵門│1時30 分許，│順興自白。      │
 │    │1 時30分│一路 128│興。  │                        │      │16片。（│戊○○、梁順│證人己○○於警│
 │    │前之日間│巷建築工│      │                        │      │重78公斤│興持往吉祥資│詢中陳述。      │
 │    │某時許。│地內。  │      │                        │      │，價值約│源回收廠變賣│證人涂意棣於警│
 │    │        │        │      │                        │      │96, 000 │得現6,240 元│詢中陳述、指認、│
 │    │        │        │      │                        │      │元）    │。          │交易資料。      │
 ├──┼────┼────┼───┼────────────┼───┼────┼──────┼────────┤
 │ 8  │96年1 月│高雄縣大│戊○○│戊○○、梁順興持戊○○所│告訴人│白鐵材質│竊得後，許榮│被告戊○○、梁│
 │    │中旬某日│寮鄉鳳林│、梁順│有之客觀上足對人之生命、│庚○○│之金紙爐│龍、梁順興持│順興自白。      │
 │    │時。    │一路 474│興。  │身體、安全構成威脅，具有│。    │1 個。（│往恆昇昌資源│證人庚○○於警│
 │    │        │巷1 號門│      │危險性之金屬製活動扳手行│      │價值約  │回收廠變賣得│詢中陳述。      │
 │    │        │口。    │      │竊。                    │      │400元 ）│現。        │                │
 ├──┼────┼────┼───┼────────────┼───┼────┼──────┼────────┤
 │ 9  │96年1 月│高雄縣大│戊○○│戊○○先持客觀上足對人之│張簡秀│白鐵材質│            │被告戊○○、施│
 │    │中旬某日│寮鄉鳳林│、施智│生命、身體、安全構成威脅│敏。  │之機械停│            │智元於審理中自白│
 │    │時許。  │二路31之│元。  │，具有危險性之不明金屬製│      │車軸7 個│            │。              │
 │    │        │15號。  │      │工具破壞該處鋁窗，自內開│      │（價值約│            │證人丁○○○於│
 │    │        │        │      │啟門扇，再與施智元2 人內│      │2,000元 │            │警詢中陳述。    │
 │    │        │        │      │搬運置於地上之車軸行竊得│      │  ）    │            │                │
 │    │        │        │      │手。                    │      │        │            │                │
 ├──┼────┼────┼───┼────────────┼───┼────┼──────┼────────┤
 │ 10 │96年 1月│高雄縣鳳│戊○○│戊○○持自備之客觀上足對│高笙營│鋁製燈桿│旋於96年1 月│被告戊○○自白│
 │    │27日凌晨│山市誠和│。    │人的生命、身體、安全構成│造有限│8 支。（│27日4 時30分│。              │
 │    │1 時許。│路與河堤│      │威脅，具有危險性之金屬製│公司。│價值約8 │許，為警在高│證人即告訴代理│
 │    │        │街口。  │      │活動扳手、梅花扳手各1 支│      │萬元）  │雄縣大寮鄉三│人楊婉萍警詢中之│
 │    │        │        │      │，竊取上開路段之鋁製路燈│      │        │隆村三隆路與│證述            │
 │    │        │        │      │燈桿8支 ，並搬運至其所駕│      │        │光明路口查獲│扣案活動扳手、│
 │    │        │        │      │駛之車牌號碼8M-1031 號自│      │        │，並扣得許榮│梅花扳手各1 支。│
 │    │        │        │      │用小貨車上，得手後，載往│      │        │龍所有活動扳│贓物認領保管單│
 │    │        │        │      │回收廠變賣途中，為警查獲│      │        │手、梅花扳手│。              │
 │    │        │        │      │。                      │      │        │各1 支。    │扣押筆錄、扣押│
 │    │        │        │      │                        │      │        │            │物品目錄表及現場│
 │    │        │        │      │                        │      │        │            │搜證照片。      │
 │    │        │        │      │                        │      │        │            │證人林龍茂、羅│
 │    │        │        │      │                        │      │        │            │光昇於偵查中陳述│
 │    │        │        │      │                        │      │        │            │。              │
 ├──┼────┼────┼───┼────────────┼───┼────┼──────┼────────┤
 │11  │96年1 月│高雄縣林│戊○○│戊○○、梁順興持戊○○所│告訴人│白鐵鐵門│            │被告戊○○、梁│
 │    │29日下午│園鄉西汕│、梁順│有客觀上足對人之生命、身│癸○○│2片。   │            │順興自白。      │
 │    │3 時5 分│村西汕路│興。  │體、安全構成威脅，具有危│。    │（價值約│            │證人癸○○於警│
 │    │許。    │108號。 │      │險性之金屬製梅花扳手行竊│      │13,000元│            │  詢中陳述。    │
 │    │        │        │      │。                      │      │）      │            │                │
 ├──┼────┼────┼───┼────────────┼───┼────┼──────┼────────┤
 │12  │96年1 月│高雄縣林│戊○○│梁順興負責開車，戊○○則│上開大│不鏽鋼材│            │被告戊○○、梁│
 │    │30日凌晨│園鄉西溪│、梁順│持其所有客觀上足對人之生│樓管理│質之電動│            │順興自白。      │
 │    │某時許。│村西溪路│興。  │命、身體、安全構成威脅，│委員會│及手推鐵│            │證人即告訴代理│
 │    │        │04號大樓│      │具有危險性之金屬製老虎鉗│      │柵門各1 │            │人大樓主任委員陳│
 │    │        │門口。  │      │行竊。                  │      │個。    │            │銘嘉於警詢中陳述│
 │    │        │        │      │                        │      │（價值約│            │                │
 │    │        │        │      │                        │      │60,000元│            │                │
 │    │        │        │      │                        │      │）      │            │                │
 ├──┼────┼────┼───┼────────────┼───┼────┼──────┼────────┤
 │13  │96年2月2│高雄縣鳳│戊○○│戊○○、梁順興及乙○○3 │高雄縣│白鐵材質│96年02月02日│被告戊○○、梁│
 │    │日上午5 │山市國富│、梁順│人結夥，分由戊○○持自備│政府  │之大門（│05時許，在高│順興自白。      │
 │    │時30分許│路31號五│興、李│之客觀上足對人的生命、身│      │尚未得手│雄縣鳳山市國│證人即告訴代理│
 │    │。      │甲社區活│元興。│體、安全構成威脅，具有危│      │）。    │富路31號前，│人陳萬來警詢中之│
 │    │        │動中心。│      │險性之金屬製鐵鎚、鐵撬各│      │        │為警當場查獲│證述            │
 │    │        │        │      │1 支，於前揭時地，欲竊取│      │        │，並扣得許榮│扣案鐵鎚、鐵撬│
 │    │        │        │      │五甲社區活動中心白鐵材質│      │        │龍所有之鐵鎚│各1 支。        │
 │    │        │        │      │之大門，推由戊○○持上開│      │        │、鐵撬各1 支│扣押筆錄、扣押│
 │    │        │        │      │工具破壞白鐵材質之大門門│      │        │。          │物品目錄表及現場│
 │    │        │        │      │鎖；另由梁順興負責把風；│      │        │            │搜證照片。      │
 │    │        │        │      │乙○○則負責猛踩車牌號碼│      │        │            │證人李淵學、林│
 │    │        │        │      │3503-MJ 號自用小貨車油門│      │        │            │啟和於偵查中陳述│
 │    │        │        │      │，以掩蓋破壞敲打聲響，因│      │        │            │。              │
 │    │        │        │      │時值凌晨，聲響巨大，又在│      │        │            │                │
 │    │        │        │      │派出所旁，當場為警查獲。│      │        │            │                │
 └──┴────┴────┴───┴────────────┴───┴────┴──────┴────────┘
附表二
┌──┬────────┬──────┬──────────┬──────┐
│    │ 所犯法條       │罪名        │主刑                │從刑        │
├──┼────────┼──────┼──────────┼──────┤
│1   │刑法第321 條第1 │共同犯攜帶兇│戊○○處有期徒刑拾月│扣案活動扳手│
│    │項第2 、3 款。  │器毀越安全設│，減為有期徒刑伍月。│、破壞剪及鐵│
│    │                │備竊盜罪    │                    │撬各壹支沒收│
│    │                │            │                    │。          │
├──┼────────┼──────┼──────────┼──────┤
│2   │刑法第320條第1項│共同犯竊盜罪│戊○○處有期徒刑肆月│            │
│    │                │            │，減為有期徒刑貳月。│            │
├──┼────────┼──────┼──────────┼──────┤
│3   │刑法第321 條第1 │共同犯攜帶兇│戊○○處有期徒刑陸月│            │
│    │項第3 款。      │器竊盜罪    │，減為有期徒刑參月。│            │
├──┼────────┼──────┼──────────┼──────┤
│4   │刑法第320條第1項│共同犯竊盜罪│戊○○處有期徒刑肆月│            │
│    │                │            │，減為有期徒刑貳月。│            │
├──┼────────┼──────┼──────────┼──────┤
│5   │刑法第321 條第1 │共同犯攜帶兇│戊○○處有期徒刑伍月│            │
│    │項第3 款。      │器竊盜罪    │，減為有期徒刑貳月又│            │
│    │                │            │拾伍日。            │            │
├──┼────────┼──────┼──────────┼──────┤
│6   │刑法第321 條第1 │共同犯攜帶兇│戊○○處有期徒刑伍月│            │
│    │項第3 款。      │器竊盜罪    │，減為有期徒刑貳月又│            │
│    │                │            │拾伍日。            │            │
├──┼────────┼──────┼──────────┼──────┤
│7   │刑法第320條第1項│共同犯竊盜罪│戊○○處有期徒刑柒月│            │
│    │                │            │，減為有期徒刑參月又│            │
│    │                │            │拾伍日。            │            │
├──┼────────┼──────┼──────────┼──────┤
│8   │刑法第321 條第1 │共同犯攜帶兇│戊○○處有期徒刑伍月│            │
│    │項第3 款。      │器竊盜罪    │，減為有期徒刑貳月又│            │
│    │                │            │拾伍日。            │            │
├──┼────────┼──────┼──────────┼──────┤
│9   │刑法第321 條第1 │共同犯攜帶兇│戊○○處有期徒刑玖月│            │
│    │項第3 、2款。   │器毀越安全設│，減為有期徒刑肆月又│            │
│    │                │備竊盜罪    │拾伍日。            │            │
├──┼────────┼──────┼──────────┼──────┤
│10  │刑法第321 條第1 │犯攜帶兇器竊│戊○○處有期徒刑拾月│扣案活動扳手│
│    │項第3 款。      │盜罪        │，減為有期徒刑伍月。│、梅花扳手各│
│    │                │            │                    │壹支沒收。  │
├──┼────────┼──────┼──────────┼──────┤
│11  │刑法第321 條第1 │共同犯攜帶兇│戊○○處有期徒刑伍月│            │
│    │項第3 款。      │器竊盜罪    │，減為有期徒刑貳月又│            │
│    │                │            │拾伍日。            │            │
├──┼────────┼──────┼──────────┼──────┤
│12  │刑法第321 條第1 │共同犯攜帶兇│戊○○處有期徒刑陸月│            │
│    │項第3 款。      │器竊盜罪    │，減為有期徒刑參月。│            │
├──┼────────┼──────┼──────────┼──────┤
│13  │刑法第321 條第2 │犯結夥三人以│戊○○處有期徒刑拾月│扣案鐵鎚、鐵│
│    │項、第1 項第3 、│上攜帶兇器竊│，減為有期徒刑伍月。│撬各壹支沒收│
│    │4 款            │盜未遂罪    │乙○○處有期徒刑捌月│。          │
│    │                │            │，減為有期徒刑肆月，│            │
│    │                │            │如易科罰金，以新臺幣│            │
│    │                │            │壹仟元折算壹日。    │            │
└──┴────────┴──────┴──────────┴──────┘
